【裁判字號】    89,交上易,2721
【裁判日期】    900116
【裁判案由】    過失致死
【裁判全文】
臺灣高等法院臺中分院刑事判決                八十九年度交上易字第二七二一號
    上  訴  人
    即  被  告  甲○○
右上訴人因過失致死案件，不服臺灣臺中地方法院八十九年度交易字第四一八號，中
華民國八十九年十月十二日第一審判決（起訴案號：臺灣臺中地方法院檢察署八十九
年度偵字第一二四七四號），提起上訴，本院判決如左：
    主  文
上訴駁回。
    事實及理由
一、本案經本院審理結果，認第一審判決認事用法及量刑均無不當，應予維持，並引
    用第一審判決書記載之事實、證據及理由（如附件）。
二、上訴人即被告甲○○在本院未提出其他有利之證據及辯解，其上訴無理由，應予
    駁回。
三、據上論斷，應依刑事訴訟法第三百七十三條、第三百六十八條，判決如主文。
本案經檢察官王寧懷到庭執行職務。
中      華      民      國      九十      年      一      月    十六    日
                                  臺灣高等法院臺中分院刑事第十庭
                    審判長法  官  林  照  明
                                              法  官  李  寶  堂
                                              法  官  蕭  廣  政
右正本證明與原本無異。
不得上訴。
                                              書記官  黃  禎  祥
中      華      民      國      九十      年      一      月    十九    日
                                                                        Ｄ
附表：
臺灣臺中地方法院刑事判決                        八十九年度交易字第四一八號
    公  訴  人  臺灣臺中地方法院檢察署檢察官
    被      告  甲○○  男  四十一歲（民國○○○年○月○○日生）  業工
                        國民身分證統一編號：Ｂ一二七九五七六號
                        住臺中市○○區○○路一段一四七巷三十弄三三號
右列被告因過失致死案件，經檢察官提起公訴（八十九年度偵字第一二四七四號），
本院判決如左：
    主  文
甲○○因過失致人於死，處有期徒刑玖月。
    事  實
一、甲○○於民國（下同）八十九年六月二十四日上午十一時四十分許，駕駛車牌號
    碼ＱＰ－四六○二號自用小貨車，沿臺中市○○區○○路由南往北方向行駛，途
    經臺中市○○區○○路閃光紅燈與大墩七街閃光黃燈之交岔路口時，本應注意汽
    車行駛至交岔路口，其行進應遵守燈光號誌，並應注意閃光紅燈表示「停車再開
    」，車輛應減速接近，先停止於交岔路口前，讓幹道車優先通行後認為安全時，
    方得續行，且汽車行駛時，駕駛人應注意車前狀況，並隨時採取必要之安全措施
    ，而依當時天氣晴朗，日間自然光線，路面乾燥、無缺陷及無障礙物，視距良好
    ，又無不能注意之情形，詎其能注意，竟因好奇觀看其左側之車禍現場，而疏未
    注意車前狀況並讓幹道車優先通行，猶貿然直行穿越該交岔路口，適有乙○○騎
    乘車牌號碼ＫＰＺ－一五六號重型機車附載其父游丕沙，沿臺中市南屯區○○○
    街由東往西方向駛經該交岔路口，迨甲○○見狀因一時閃煞不及，其所駕營自用
    小貨車右前方保險桿遂與乙○○所騎乘之機車左側發生碰撞，使乙○○、游丕沙
    人車倒地，致游丕沙受有頭部外傷併顱腦損傷等傷害，經送醫急救後，因顱腦損
    傷仍於同年七月六日上午二時十九分許不治死亡。
二、案經臺中市警察局第四分局報請臺灣臺中地方法院檢察署檢察官相驗後，經檢察
  官自動檢舉偵查起訴。
    理  由
一、訊據被告甲○○對於前開事實坦承不諱，核與被害人游丕沙之子乙○○於警訊及
    偵審中指述之情節相符，並有證人即承辦本件車禍之警員蘇文炎所繪製並經雙方
    駕駛者所簽認之現場草圖乙份及現場照片二張、車損照片十張附卷可稽。而被害
    人游丕沙確因本件車禍致頭部外傷併顱腦損傷不治死亡，亦經臺灣臺中地方法院
    檢察署檢察官督同檢驗員相驗屬實，製有勘驗筆錄、相驗屍體證明書及驗斷書附
    卷足憑。按汽車行駛至交岔路口，其行進應遵守燈光號誌，並應注意閃光紅燈表
    示「停車再開」，車輛應減速接近，先停止於交岔路口前，讓幹道車優先通行後
    認為安全時，方得續行，且汽車行駛時，駕駛人應注意車前狀況，並隨時採取必
    要之安全措施，道路交通安全規則第一百零二條第一項第一款、第九十四條第三
    項及道路交通標誌標線號誌設置規則第二百十一條第一項第二款分別定有明文。
    經查，本件被告於前開時地駕車，本應注意遵守上開規定，而肇事地段為臺中市
    南屯區○○路閃光紅燈與大墩七街閃光黃燈之交岔路口，依當時天氣晴朗，日間
    自然光線，路面乾燥、無缺陷及無障礙物，視距良好，業據被告供承在卷，核與
    被害人家屬乙○○於警訊時所述相符可稽，又無不能注意之情形，詎其能注意，
    竟疏未注意車前狀況及讓幹道之被害人機車優先通行，猶貿然直行穿越該交岔路
    口，因而肇事，致被害人傷重不治死亡，足証被告確有過失，且其過失行為與被
    害人死亡間具有相當因果關係。本件事証明確，被告犯行堪以認定。
二、核被告甲○○所為，係犯刑法第二百七十六條第一項之過失致人於死罪。爰審酌
    被告肇事後迄今尚未與被害人家屬達成和解賠償損害，及其重大疏失程度、被害
    人家屬所受傷痛程度與犯後態度等一切情狀，量處如主文所示之刑。
三、據上論斷，應依刑事訴訟法第二百九十九條第一項前段，刑法第二百七十六條第
    一項，罰金罰鍰提高標準條例第一條前段，判決如主文。
中      華      民      國    八十九    年      十      月     十二     日
                                    臺灣臺中地方法院交通法庭
                                        法  官  夏  一  
右正本證明與原本無異。
如不服本判決，應於判決送達後十日內向本院提出上訴狀( 應附繕本 )，上訴於臺灣
高等法院臺中分院。
                                        書記官
中      華    民      國    八十九    年      十      月     十六     日
附錄論罪科刑法條
刑法第二百七十六條第一項
因過失致人於死者，處二年以下有期徒刑、拘役或二千元以下罰金。


司法院資訊處製作；財團法人民間司法改革基金會備份。
